臺灣高等法院臺南分院刑事判決　一００年度上訴字第四九七號
上訴人　臺灣嘉義地方法院檢察署檢察官
上訴人
即被告　沈君儀
指定辯護人　本院公設辯護人 簡松柏
上列上訴人因被告毒品危害防制條例案件，不服臺灣嘉義地方法
院一００年度訴字第一八九號中華民國一００年四月十三日第一
審判決（起訴案號：臺灣嘉義地方法院檢察署九十九年度偵字第
八五九八號），提起上訴，本院判決如下：
    主    文
上訴駁回。
    事    實
一、沈君儀明知甲基安非他命屬毒品危害防制條例第二條第二項
    第二款規定之第二級毒品，不得非法持有、販賣。竟與蔡必
    智共同基於販賣第二級毒品甲基安非他命營利之犯意聯絡，
    由蔡必智提供第二級毒品甲基安非他命，交由沈君儀以如附
    表編號一、二、四至九所示行動電話為聯絡工具，於如附表
    編號一、二、四至九所示之時間、地點，以如附表編號一、
    二、四至九所示價格，販賣第二級毒品甲基安非他命予如附
    表編號一、二、四至九所示陳威成等人牟利。沈君儀另與郭
    美凡共同基於販賣第二級毒品甲基安非他命營利之犯意聯絡
    ，由郭美凡提供第二級毒品甲基安非他命，交由沈君儀以如
    附表編號三所示行動電話為聯絡工具，於如附表編號三所示
    時間、地點，以新台幣（下同）三百五十元價格，販賣第二
    級毒品甲基安非他命予陳威成牟利。嗣經警於民國（下同）
    九十九年十月二十七日上午十時二十六分許，持法院核發搜
    索票至嘉義市○○○街三七號四樓一○沈君儀居所實施搜索
    ，查悉上情。沈君儀嗣於偵查及審判中自白上開販賣第二級
    毒品甲基安非他命之事實。
二、案經嘉義市政府警察局報告臺灣嘉義地方法院檢察署檢察官
    偵查起訴。
    理    由
甲、程序方面：
一、本件原審判決按被告之戶籍地址嘉義縣中埔鄉頂埔村13鄰頂
    埔五九號送達，於一００年四月十八日由被告婆婆王陳鍛收
    受，有送達證書可憑（見一審卷第一０六頁），被告上訴期
    間為十日，再加二日之在途期間，上訴期限至一００年五月
    三十日，此日適逢星期六假日（翌日即五月一日為星期日亦
    是假日），則最遲應於一００年五月二日上訴期滿，雖被告
    於一００年五月三日提起上訴。然因被告未住該址，由王陳
    鍛將判決轉交被告丈夫王柏皓，再轉給被告，為王陳鍛、王
    柏皓供述在卷（見一審卷第一二九、一三五頁），據被告到
    庭稱好像在四月二十幾日收到判決（見一審卷第一三九頁）
    ，依罪疑有利於被告原則，認被告為合法上訴，先予敘明。
二、按被告以外之人於審判外之陳述，經當事人於審判程序同意
    作為證據，法院審酌該言詞陳述或書面陳述作成時之情況，
    認為適當者，亦得為證據。當事人、代理人或辯護人於法院
    調查證據時，知有第一百五十九條第一項不得為證據之情形
    ，而未於言詞辯論終結前聲明異議，視為有前項之同意，刑
    事訴訟法第一百五十九條之五定有明文。查本件認定事實所
    引用之陳述證據，經本院於審理時提示被告沈君儀及其辯護
    人均表示無意見，迄於言詞辯論終結前亦未聲明異議，可認
    為同意作為證據，本院審酌該陳述證據之取得過程並無瑕疵
    ，與本案待證事實間復具有相當之關聯性，以之為本案證據
    尚無不當，自得採為證據，先予明。
乙、實體方面：
一、上開犯罪事實，迭據被告沈君儀於偵查中及原審審理時坦承
    不諱（各詳如附表證據欄所示），核與如附表證據欄所示證
    人於警詢、偵查證述情節相符，並有如附表證據欄所示之書
    證附卷可稽，被告自白與事實相符，事證明確。依被告於原
    審供稱：其販賣甲基安非他命一千元約可獲得價值約五百元
    之甲基安非他命施用等語（見第一八九號一審卷第八十四頁
    ），足證被告係從販入與賣出之量價差異牟取利潤，被告販
    賣甲基安非他命主觀上具營利之意圖，至為灼然。被告販賣
    甲基安非他命犯行均堪以認定，應依法論科。
二、查甲基安非他命屬毒品危害防制條例第二條第二項第二款規
    定之第二級毒品。核被告就附表編號一至七、九所為，均係
    犯毒品危害防制條例第四條第二項販賣第二級毒品罪；附表
    編號八所為，係犯毒品危害防制條例第四條第六項、第二項
    販賣第二級毒品未遂罪（起訴書誤載被告所犯為毒品危害防
    制條例第四條第二項之販賣第二級毒品罪嫌，業經檢察官當
    庭更正，見第一八九號一審卷第四十五頁）。被告就附表編
    號一、二、四至九所示犯行，與蔡必智間，有犯意聯絡及行
    為分擔；就附表編號三所示犯行，與郭美凡間，有犯意聯絡
    及行為分擔，均為共同正犯。被告因販賣第二級毒品甲基安
    非他命而持有甲基安非他命之低度行為，各為其販賣之高度
    行為所吸收，均不另論罪。被告所犯如附表所示各罪，行為
    獨立，犯意各別，應分論併罰。被告於偵查及審判中均自白
    如附表所示之犯行，應各依毒品危害防制條例第十七條第二
    項之規定減輕其刑。被告雖辯稱：其於警詢已供出所販賣之
    第二級毒品甲基安非他命來源係蔡必智，應有毒品危害防制
    條例第十七條第一項規定之適用云云，惟證人即承辦警員林
    建文於原審證稱：偵辦人員在實施通訊監察過程中即知被告
    有向蔡必智、郭美凡購買甲基安非他命，並與蔡必智、郭美
    凡共同販賣甲基安非他命，非因被告供述始知悉等語（見第
    一八九號一審卷第六十八、六十九頁），證述非因被告供出
    毒品來源，因而查獲蔡必智、郭美凡情形，自無從依毒品危
    害防制條例第十七條第一項規定減輕其刑。被告就附表編號
    八所示販賣甲基安非他命犯行，已著手販賣行為之實行而不
    遂，依法減輕其刑，並依刑法第七十條規定遞減之。被告原
    審辯護人辯護意旨雖稱：被告目前從事看顧檳榔攤工作，已
    婚，丈夫罹有憂鬱症，育有三名年幼子女，年齡最大者僅為
    六歲，均需人照顧，且被告並非真正毒販，係因自己施用毒
    品始遭藥頭利用而協助販毒，若有收取金錢亦都交予藥頭，
    並未從中分取金錢利益，所涉情節尚屬輕微。刑罰之用意，
    除懲罰外、尚寓有教化之目的，尤其對於犯後態度良好且顯
    有改過誠意之被告，科刑上似應特予斟酌。被告已經知錯且
    深有悔意，其因沾染毒品致涉意圖販賣罪責，本身亦係受害
    者，如今面對司法可坦承犯行表明悔意，請依刑法第五十九
    條酌減其刑等語。惟按刑法第五十七條所列各款，為量刑時
    應行注意之事項，並非同法第五十九條酌減其刑之根據，刑
    法第五十九條之酌量減輕其刑，必須犯罪另有特殊之原因與
    環境等等，在客觀上足以引起一般同情，認為即予宣告法定
    低度刑期尤嫌過重者，始有其適用（最高法院四十五年臺上
    字第一一六五號判例參照），則單純犯罪情節輕微、犯人之
    品行、素行、犯罪後態度等情狀，僅可為法定刑內從輕科刑
    之標準，非可執為酌減其刑之理由。查被告販賣第二級毒品
    甲基安非他命犯行乙節，就犯罪當時並無特殊之原因與環境
    ，在客觀上足以引起一般同情，而顯然可憫，至於被告坦認
    犯行，有正當工作，家人賴其照顧，與共犯間之分工情狀等
    情狀，僅可為法定刑內審酌量刑之標準，並非客觀上顯可憫
    恕，自不能據為酌量減輕其刑之理由，認為被告並無刑法第
    五十九條所規定之情狀，不予酌減，併此敘明。
三、原審以被告罪明確，因而適用毒品危害防制條例第四條第二
    項、第六項、第十七條第二項、第十九條第一項、刑法第十
    一條、第二十八條、第五十一條第五款、第二十五條第二項
    ，並審酌被告係高職畢業之智識程度，育有三名年幼子女，
    年輕力盛，肢體健全，不思勞動獲取報酬竟販賣毒品牟利，
    販賣毒品之數量、次數、所得及對國人身心及社會治安之危
    害，被告犯後坦承全部犯行等一切情狀，分別量處如附表所
    示之刑，並定其應執行刑為有期徒刑四年三月，以資懲儆。
    被告與蔡必智販毒如附表編號一、二、四至七、九交易金額
    欄所示金額，為犯販賣第二級毒品罪所得之財物，雖未扣案
    ，仍各應依毒品危害防制條例第十九條第一項規定諭知連帶
    沒收，如全部或一部不能沒收時，以被告與蔡必智財產連帶
    抵償之；被告與郭美凡販毒如附表編號三交易金額欄所示金
    額，為犯販賣第二級毒品罪所得財物，雖未扣案，仍應依毒
    品危害防制條例第十九條第一項規定諭知連帶沒收，如全部
    或一部不能沒收時，以被告與郭美凡財產連帶抵償之。又被
    告於九十九年七月二日凌晨某時，原欲前往嘉義縣布袋鎮某
    處販售第二級毒品甲基安非他命二千元予呂祈興，但遇員警
    臨檢故未將毒品交予呂祈興，亦未向呂祈興收取款項而販賣
    未遂（附表編號八部分），被告既未取得該次販賣第二級毒
    品所得，自無從諭知沒收，附此敘明。至未扣案00000
    00000ＳＩＭ卡及該ＳＩＭ卡行動電話一支，固係被告
    供犯本案附表編號一至五、八、九販賣第二級毒品罪所用之
    物；扣案0000000000ＳＩＭ卡及該ＳＩＭ卡ＮＯ
    ＫＩＡ牌行動電話一支，固係被告供犯本案附表編號六、七
    販賣第二級毒品罪所用之物，惟上開ＳＩＭ卡均非被告名義
    申請，有行動電話申請人資料在卷可稽（見第一八九號一審
    卷第六十一、六十頁），上開行動電話二支，被告亦否認為
    其所有（見第一八九號一審卷第四十六頁），復無其他證據
    證明為被告所有，且非絕對義務沒收之物，均不為沒收之宣
    告。至其餘扣案物品，均無證據證明與本案犯行有何直接關
    連，而沒收既屬從刑之一種，依主從不可分原則，自應附隨
    於主刑而同時宣告之，既與本案無關，自不予宣告沒收。本
    院經核原判決，認事用法，均無不合，量刑亦屬妥適。被告
    上訴意旨，指摘原判決量刑過重，為無理由，應予駁回。公
    訴人上訴意旨，指摘原判決就被告各罪宣告低度法定刑，定
    執行刑，未見公平正義理念之貫徹，量刑未洽云云。惟被告
    係因施用毒品，始出面為蔡必智、郭美凡交付毒品予買受人
    ，並非幕後真正販毒品者，且犯後坦承犯罪，幫助警方查悉
    整件販毒案情，原判決量刑亦在內部法定刑度之內，尚無不
    當，是公訴人上訴為無理由，應予駁回。
四、被告經合法傳喚，無正當理由不到庭，不待其陳述逕行判決
    。
五、據上論斷，應依刑事訴訟法第三百六十八條、第三百七十一
    條，判決如主文。
本案經檢察官劉得鉦到庭執行職務。
中    華    民    國    100   年    6     月    15    日
                  刑事第一庭審判長法官  茆  臺  雲
                                  法官  王  明  宏
                                  法官  蔡  長  林
以上正本證明與原本無異。
如不服本判決應於收受送達後10日內向本院提出上訴書狀，其未
敘述上訴理由者，並得於提起上訴後10日內向本院補提理由書（
均須按他造當事人之人數附繕本）「切勿逕送上級法院」。
                                書記官  李  培  薇
中    華    民    國    100   年    6     月    15    日
附錄本案論罪科刑法條全文：
毒品危害防制條例第四條第二項：
  製造、運輸、販賣第二級毒品者，處無期徒刑或七年以上有期
徒刑，得併科新臺幣一千萬元以下罰金。
附表：
┌──┬───┬────┬────┬──────┬──────┬──────┬────────────┬────────────┐
│編號│行為人│販賣對象│使用電話│時        間│地        點│交 易 金 額 │證                    據│罪  名  及  宣  告  刑  │
│    │      │        │門號    │            │            │（新臺幣）  │                        │                        │
├──┼───┼────┼────┼──────┼──────┼──────┼────────────┼────────────┤
│一  │沈君儀│陳威成  │○九五四│九十九年二月│嘉義市吳鳳北│二千五百元  │１被告於偵查（見偵查卷(一)│沈君儀共同販賣第二級毒品│
│    │蔡必智│        │○二二八│間某日      │路與民族路交│            │  第一三五頁）、原審（見│，處有期徒刑參年柒月。未│
│    │      │        │三○    │            │叉口（起訴書│            │  第一○九號一審卷第八頁│扣案之共同販賣第二級毒品│
│    │      │        │        │            │誤載為不詳地│            │  、第一八九號一審卷第一│所得新臺幣貳仟伍佰元由沈│
│    │      │        │        │            │點）        │            │  五、四五、四六、八二頁│君儀與共犯蔡必智連帶沒收│
│    │      │        │        │            │            │            │  ）之自白              │，如全部或一部不能沒收時│
│    │      │        │        │            │            │            │２證人陳威成於警詢（見偵│，以沈君儀與共犯蔡必智之│
│    │      │        │        │            │            │            │  查卷(二)第一○、一一頁）│財產連帶抵償之。        │
│    │      │        │        │            │            │            │  、偵查（見偵查卷(二)第一│                        │
│    │      │        │        │            │            │            │  八頁、偵查卷(一)第六一頁│                        │
│    │      │        │        │            │            │            │  ）之證言              │                        │
│    │      │        │        │            │            │            │３證人陳威成指認犯罪嫌疑│                        │
│    │      │        │        │            │            │            │  人紀錄表（見偵查卷(二)第│                        │
│    │      │        │        │            │            │            │  一五頁）              │                        │
│    │      │        │        │            │            │            │４門號000000000│                        │
│    │      │        │        │            │            │            │  ○行動電話申請人資料（│                        │
│    │      │        │        │            │            │            │  見第一八九號一審卷第六│                        │
│    │      │        │        │            │            │            │  一頁）                │                        │
│    │      │        │        │            │            │            │５法務部調查局一○○年一│                        │
│    │      │        │        │            │            │            │  月七日調科壹字第○九九│                        │
│    │      │        │        │            │            │            │  00000000號鑑定│                        │
│    │      │        │        │            │            │            │  書（證人陳威成頭髮檢驗│                        │
│    │      │        │        │            │            │            │  結果九十九年七月至十二│                        │
│    │      │        │        │            │            │            │  月呈甲基安非他命陽性反│                        │
│    │      │        │        │            │            │            │  應）（見偵查卷(一)第一四│                        │
│    │      │        │        │            │            │            │  四、一四五頁）        │                        │
├──┼───┼────┼────┼──────┼──────┼──────┼────────────┼────────────┤
│二  │沈君儀│陳威成  │○九五四│九十九年三月│嘉義市○○街│三千元      │１被告於偵查（見偵查卷(一)│沈君儀共同販賣第二級毒品│
│    │蔡必智│        │○二二八│間某日      │統一超商前  │            │  第一三五頁）、原審（見│，處有期徒刑參年柒月。未│
│    │      │        │三○    │            │            │            │  第一○九號一審卷第八頁│扣案之共同販賣第二級毒品│
│    │      │        │        │            │            │            │  、第一八九號一審卷第一│所得新臺幣參仟元由沈君儀│
│    │      │        │        │            │            │            │  五、四五、四六、八二、│與共犯蔡必智連帶沒收，如│
│    │      │        │        │            │            │            │  八三頁）之自白        │全部或一部不能沒收時，以│
│    │      │        │        │            │            │            │２證人陳威成於警詢（見偵│沈君儀與共犯蔡必智之財產│
│    │      │        │        │            │            │            │  查卷(二)第一○、一一頁）│連帶抵償之。            │
│    │      │        │        │            │            │            │  、偵查（見偵查卷(二)第一│                        │
│    │      │        │        │            │            │            │  八頁、偵查卷(一)第六一頁│                        │
│    │      │        │        │            │            │            │  ）之證言              │                        │
│    │      │        │        │            │            │            │３證人陳威成指認犯罪嫌疑│                        │
│    │      │        │        │            │            │            │  人紀錄表（見偵查卷(二)第│                        │
│    │      │        │        │            │            │            │  一五頁）              │                        │
│    │      │        │        │            │            │            │４門號000000000│                        │
│    │      │        │        │            │            │            │  ○行動電話申請人資料（│                        │
│    │      │        │        │            │            │            │  見第一八九號一審卷第六│                        │
│    │      │        │        │            │            │            │  一頁）                │                        │
│    │      │        │        │            │            │            │５法務部調查局一○○年一│                        │
│    │      │        │        │            │            │            │  月七日調科壹字第○九九│                        │
│    │      │        │        │            │            │            │  00000000號鑑定│                        │
│    │      │        │        │            │            │            │  書（證人陳威成頭髮檢驗│                        │
│    │      │        │        │            │            │            │  結果九十九年七月至十二│                        │
│    │      │        │        │            │            │            │  月呈甲基安非他命陽性反│                        │
│    │      │        │        │            │            │            │  應）（見偵查卷(一)第一四│                        │
│    │      │        │        │            │            │            │  四、一四五頁）        │                        │
├──┼───┼────┼────┼──────┼──────┼──────┼────────────┼────────────┤
│三  │沈君儀│陳威成  │○九五四│九十九年五月│嘉義市○○街│三千五百元  │１被告於偵查（見偵查卷(一)│沈君儀共同販賣第二級毒品│
│    │郭美凡│        │○二二八│間某日      │統一超商前  │            │  第一三五頁）、原審（見│，處有期徒刑參年柒月。未│
│    │      │        │三○    │            │            │            │  第一○九號一審卷第八頁│扣案之共同販賣第二級毒品│
│    │      │        │        │            │            │            │  、第一八九號一審卷第一│所得新臺幣參仟伍佰元由沈│
│    │      │        │        │            │            │            │  五、四五、四六、八三頁│君儀與共犯郭美凡連帶沒收│
│    │      │        │        │            │            │            │  ）之自白              │，如全部或一部不能沒收時│
│    │      │        │        │            │            │            │２證人陳威成於警詢（見偵│，以沈君儀與共犯郭美凡之│
│    │      │        │        │            │            │            │  查卷(二)第一○、一一頁）│財產連帶抵償之。        │
│    │      │        │        │            │            │            │  、偵查（見偵查卷(二)第一│                        │
│    │      │        │        │            │            │            │  八頁、偵查卷(一)第六一頁│                        │
│    │      │        │        │            │            │            │  ）之證言              │                        │
│    │      │        │        │            │            │            │３證人陳威成指認犯罪嫌疑│                        │
│    │      │        │        │            │            │            │  人紀錄表（見偵查卷(二)第│                        │
│    │      │        │        │            │            │            │  一五頁）              │                        │
│    │      │        │        │            │            │            │４門號000000000│                        │
│    │      │        │        │            │            │            │  ○行動電話申請人資料（│                        │
│    │      │        │        │            │            │            │  見第一八九號一審卷第六│                        │
│    │      │        │        │            │            │            │  一頁）                │                        │
│    │      │        │        │            │            │            │５法務部調查局一○○年一│                        │
│    │      │        │        │            │            │            │  月七日調科壹字第○九九│                        │
│    │      │        │        │            │            │            │  00000000號鑑定│                        │
│    │      │        │        │            │            │            │  書（證人陳威成頭髮檢驗│                        │
│    │      │        │        │            │            │            │  結果九十九年七月至十二│                        │
│    │      │        │        │            │            │            │  月呈甲基安非他命陽性反│                        │
│    │      │        │        │            │            │            │  應）（見偵查卷(一)第一四│                        │
│    │      │        │        │            │            │            │  四、一四五頁）        │                        │
├──┼───┼────┼────┼──────┼──────┼──────┼────────────┼────────────┤
│四  │沈君儀│許茂生  │○九五四│九十九年八月│嘉義市○○路│一千元      │１被告於偵查（見偵查卷(一)│沈君儀共同販賣第二級毒品│
│    │蔡必智│        │○二二八│中旬某日    │五四號之八頂│            │  第一三五頁）、原審（見│，處有期徒刑參年柒月。未│
│    │      │        │三○    │            │樓鐵皮屋內  │            │  第一○九號一審卷第八頁│扣案之共同販賣第二級毒品│
│    │      │        │        │            │            │            │  、第一八九號一審卷第一│所得新臺幣壹仟元由沈君儀│
│    │      │        │        │            │            │            │  五、四五、四六、八三頁│與共犯蔡必智連帶沒收，如│
│    │      │        │        │            │            │            │  ）之自白              │全部或一部不能沒收時，以│
│    │      │        │        │            │            │            │２證人許茂生於偵查（見偵│沈君儀與共犯蔡必智之財產│
│    │      │        │        │            │            │            │  查卷(二)第五三頁）之證言│連帶抵償之。            │
│    │      │        │        │            │            │            │３證人許茂生指認犯罪嫌疑│                        │
│    │      │        │        │            │            │            │  人紀錄表（見偵查卷(二)第│                        │
│    │      │        │        │            │            │            │  四九頁）              │                        │
│    │      │        │        │            │            │            │４門號000000000│                        │
│    │      │        │        │            │            │            │  ○行動電話申請人資料（│                        │
│    │      │        │        │            │            │            │  見第一八九號一審卷第六│                        │
│    │      │        │        │            │            │            │  一頁）                │                        │
│    │      │        │        │            │            │            │５法務部調查局一○○年一│                        │
│    │      │        │        │            │            │            │  月七日調科壹字第○九九│                        │
│    │      │        │        │            │            │            │  00000000號鑑定│                        │
│    │      │        │        │            │            │            │  書（證人許茂生頭髮檢驗│                        │
│    │      │        │        │            │            │            │  結果九十九年八月至十二│                        │
│    │      │        │        │            │            │            │  月呈甲基安非他命陽性反│                        │
│    │      │        │        │            │            │            │  應）（見偵查卷(一)第一四│                        │
│    │      │        │        │            │            │            │  四頁）                │                        │
├──┼───┼────┼────┼──────┼──────┼──────┼────────────┼────────────┤
│五  │沈君儀│許茂生  │○九五四│九十九年九月│嘉義市○○路│一千元      │１被告於偵查（見偵查卷(一)│沈君儀共同販賣第二級毒品│
│    │蔡必智│        │○二二八│中旬某日（起│五四號之八頂│            │  第一三五頁）、原審（見│，處有期徒刑參年柒月。未│
│    │      │        │三○    │訴書誤載為九│樓鐵皮屋內  │            │  第一○九號一審卷第八頁│扣案之共同販賣第二級毒品│
│    │      │        │        │十九年九月四│            │            │  、第一八九號一審卷第一│所得新臺幣壹仟元由沈君儀│
│    │      │        │        │日某時）    │            │            │  五、四五、四六、八三頁│與共犯蔡必智連帶沒收，如│
│    │      │        │        │            │            │            │  ）之自白              │全部或一部不能沒收時，以│
│    │      │        │        │            │            │            │２證人許茂生於偵查（見偵│沈君儀與共犯蔡必智之財產│
│    │      │        │        │            │            │            │  查卷(二)第五三頁）之證言│連帶抵償之。            │
│    │      │        │        │            │            │            │３證人許茂生指認犯罪嫌疑│                        │
│    │      │        │        │            │            │            │  人紀錄表（見偵查卷(二)第│                        │
│    │      │        │        │            │            │            │  四九頁）              │                        │
│    │      │        │        │            │            │            │４門號000000000│                        │
│    │      │        │        │            │            │            │  ○行動電話申請人資料（│                        │
│    │      │        │        │            │            │            │  見第一八九號一審卷第六│                        │
│    │      │        │        │            │            │            │  一頁）                │                        │
│    │      │        │        │            │            │            │５法務部調查局一○○年一│                        │
│    │      │        │        │            │            │            │  月七日調科壹字第○九九│                        │
│    │      │        │        │            │            │            │  00000000號鑑定│                        │
│    │      │        │        │            │            │            │  書（證人許茂生頭髮檢驗│                        │
│    │      │        │        │            │            │            │  結果九十九年八月至十二│                        │
│    │      │        │        │            │            │            │  月呈甲基安非他命陽性反│                        │
│    │      │        │        │            │            │            │  應）（見偵查卷(一)第一四│                        │
│    │      │        │        │            │            │            │  四頁）                │                        │
├──┼───┼────┼────┼──────┼──────┼──────┼────────────┼────────────┤
│六  │沈君儀│許茂生  │○九八一│九十九年九月│嘉義市○○路│一千元      │１被告於偵查（見偵查卷(一)│沈君儀共同販賣第二級毒品│
│    │蔡必智│        │一○三一│下旬某日    │五四號之八頂│            │  第一三五頁）、原審（見│，處有期徒刑參年柒月。未│
│    │      │        │六四    │            │樓鐵皮屋內  │            │  第一○九號一審卷第八頁│扣案之共同販賣第二級毒品│
│    │      │        │        │            │            │            │  、第一八九號一審卷第一│所得新臺幣壹仟元由沈君儀│
│    │      │        │        │            │            │            │  五、四六、八三頁）之自│與共犯蔡必智連帶沒收，如│
│    │      │        │        │            │            │            │  白                    │全部或一部不能沒收時，以│
│    │      │        │        │            │            │            │２證人許茂生於偵查（見偵│沈君儀與共犯蔡必智之財產│
│    │      │        │        │            │            │            │  查卷(二)第五三頁）之證言│連帶抵償之。            │
│    │      │        │        │            │            │            │３證人許茂生指認犯罪嫌疑│                        │
│    │      │        │        │            │            │            │  人紀錄表（見偵查卷(二)第│                        │
│    │      │        │        │            │            │            │  四九頁）              │                        │
│    │      │        │        │            │            │            │４門號000000000│                        │
│    │      │        │        │            │            │            │  四行動電話申請人資料（│                        │
│    │      │        │        │            │            │            │  見第一八九號一審卷第六│                        │
│    │      │        │        │            │            │            │  ○頁）                │                        │
│    │      │        │        │            │            │            │５法務部調查局一○○年一│                        │
│    │      │        │        │            │            │            │  月七日調科壹字第○九九│                        │
│    │      │        │        │            │            │            │  00000000號鑑定│                        │
│    │      │        │        │            │            │            │  書（證人許茂生頭髮檢驗│                        │
│    │      │        │        │            │            │            │  結果九十九年八月至十二│                        │
│    │      │        │        │            │            │            │  月呈甲基安非他命陽性反│                        │
│    │      │        │        │            │            │            │  應）（見偵查卷(一)第一四│                        │
│    │      │        │        │            │            │            │  四頁）                │                        │
├──┼───┼────┼────┼──────┼──────┼──────┼────────────┼────────────┤
│七  │沈君儀│張瑞坤  │○九八一│九十九年十月│嘉義市錦州一│一千元（起訴│１被告於偵查（見偵查卷(一)│沈君儀共同販賣第二級毒品│
│    │蔡必智│        │一○三一│八日下午六時│街三七號四樓│書誤載為五百│  第一三五頁）、原審（見│，處有期徒刑參年柒月。未│
│    │      │        │六四    │十分（起訴書│一○（起訴書│元）        │  第一○九號一審卷第八頁│扣案之共同販賣第二級毒品│
│    │      │        │        │誤載為九十九│誤載為嘉義市│            │  、第一八九號一審卷第一│所得新臺幣壹仟元由沈君儀│
│    │      │        │        │年十月七、八│南京路某處）│            │  五、四六、八三、八四頁│與共犯蔡必智連帶沒收，如│
│    │      │        │        │日晚上八時許│            │            │  ）之自白              │全部或一部不能沒收時，以│
│    │      │        │        │）          │            │            │２證人張瑞坤於警詢（見偵│沈君儀與共犯蔡必智之財產│
│    │      │        │        │            │            │            │  查卷(二)第二三頁）、偵查│連帶抵償之。            │
│    │      │        │        │            │            │            │  （見偵查卷(二)第二八、二│                        │
│    │      │        │        │            │            │            │  九頁）之證言          │                        │
│    │      │        │        │            │            │            │３證人張瑞坤指認犯罪嫌疑│                        │
│    │      │        │        │            │            │            │  人紀錄表（見偵查卷(二)第│                        │
│    │      │        │        │            │            │            │  二五頁）              │                        │
│    │      │        │        │            │            │            │４門號000000000│                        │
│    │      │        │        │            │            │            │  四、000000000│                        │
│    │      │        │        │            │            │            │  八行動電話申請人資料（│                        │
│    │      │        │        │            │            │            │  見第一八九號一審卷第六│                        │
│    │      │        │        │            │            │            │  ○、六三頁）          │                        │
│    │      │        │        │            │            │            │５被告以其所有門號○九八│                        │
│    │      │        │        │            │            │            │  0000000行動電話│                        │
│    │      │        │        │            │            │            │  與證人張瑞坤所有門號○│                        │
│    │      │        │        │            │            │            │  000000000通聯│                        │
│    │      │        │        │            │            │            │  紀錄資料查詢（見第一八│                        │
│    │      │        │        │            │            │            │  九號一審卷第三五頁）  │                        │
│    │      │        │        │            │            │            │６長榮大學尿液檢驗確認報│                        │
│    │      │        │        │            │            │            │  告（證人張瑞坤之尿液檢│                        │
│    │      │        │        │            │            │            │  驗結果呈甲基安非他命陽│                        │
│    │      │        │        │            │            │            │  性反應）及代號與真實姓│                        │
│    │      │        │        │            │            │            │  名對照表（見第一八九號│                        │
│    │      │        │        │            │            │            │  一審卷第四○、五七頁）│                        │
├──┼───┼────┼────┼──────┼──────┼──────┼────────────┼────────────┤
│八  │沈君儀│呂祈興  │○九五四│九十九年七月│欲前往嘉義縣│二千元      │１被告於偵查（見偵查卷(一)│沈君儀共同販賣第二級毒品│
│    │蔡必智│        │○二二八│二日凌晨某時│布袋鎮某處販│            │  第一三五頁）、原審（見│未遂，處有期徒刑壹年拾月│
│    │      │        │三○    │            │售，但遇臨檢│            │  第一○九號一審卷第八頁│。                      │
│    │      │        │        │            │故未將毒品交│            │  、第一八九號一審卷第一│                        │
│    │      │        │        │            │予呂祈興而販│            │  五、四六、八四、八五頁│                        │
│    │      │        │        │            │賣未遂      │            │  ）之自白              │                        │
│    │      │        │        │            │            │            │２證人呂祈興於警詢（見偵│                        │
│    │      │        │        │            │            │            │  查卷(三)第四三、四四頁）│                        │
│    │      │        │        │            │            │            │  、偵查（見偵查卷(三)第一│                        │
│    │      │        │        │            │            │            │  ○一、一○二頁）之證言│                        │
│    │      │        │        │            │            │            │３門號000000000│                        │
│    │      │        │        │            │            │            │  ○行動電話申請人資料（│                        │
│    │      │        │        │            │            │            │  見第一八九號一審卷第六│                        │
│    │      │        │        │            │            │            │  一頁）                │                        │
│    │      │        │        │            │            │            │４長榮大學尿液檢驗確認報│                        │
│    │      │        │        │            │            │            │  告（證人呂祈興之尿液檢│                        │
│    │      │        │        │            │            │            │  驗結果呈甲基安非他命陽│                        │
│    │      │        │        │            │            │            │  性反應）及代號與真實姓│                        │
│    │      │        │        │            │            │            │  名對照表（見第一八九號│                        │
│    │      │        │        │            │            │            │  一審卷第四一、五六頁）│                        │
├──┼───┼────┼────┼──────┼──────┼──────┼────────────┼────────────┤
│九  │沈君儀│呂祈興  │○九五四│九十九年八月│嘉義縣大林鎮│一千元      │１被告於偵查（見偵查卷(一)│沈君儀共同販賣第二級毒品│
│    │蔡必智│        │○二二八│十四日下午二│中坑里沙崙一│            │  第一三五頁）、原審（見│，處有期徒刑參年柒月。未│
│    │      │        │三○    │時二十分（起│○號        │            │  第一○九號一審卷第八頁│扣案之共同販賣第二級毒品│
│    │      │        │        │訴書誤載為九│            │            │  、第一八九號一審卷第一│所得新臺幣壹仟元由沈君儀│
│    │      │        │        │十九年八月十│            │            │  五、四六、八四頁）之自│與共犯蔡必智連帶沒收，如│
│    │      │        │        │四日下午二時│            │            │  白                    │全部或一部不能沒收時，以│
│    │      │        │        │十二分）    │            │            │２證人呂祈興於警詢（見偵│沈君儀與共犯蔡必智之財產│
│    │      │        │        │            │            │            │  查卷(三)第四四頁）、偵查│連帶抵償之。            │
│    │      │        │        │            │            │            │  （見偵查卷(一)第一三一頁│                        │
│    │      │        │        │            │            │            │  、偵查卷(三)第一○一、一│                        │
│    │      │        │        │            │            │            │  ○二頁）之證言        │                        │
│    │      │        │        │            │            │            │３本院九十九年度聲監字第│                        │
│    │      │        │        │            │            │            │  二七四號通訊監察書（監│                        │
│    │      │        │        │            │            │            │  聽電話：門號○九五四○│                        │
│    │      │        │        │            │            │            │  二二八三○行動電話，監│                        │
│    │      │        │        │            │            │            │  察期間：自九十九年八月│                        │
│    │      │        │        │            │            │            │  十一日上午十時起至九十│                        │
│    │      │        │        │            │            │            │  九年九月九日上午十時止│                        │
│    │      │        │        │            │            │            │  ，見警卷第一一五、一一│                        │
│    │      │        │        │            │            │            │  六頁）                │                        │
│    │      │        │        │            │            │            │４門號000000000│                        │
│    │      │        │        │            │            │            │  ○、000000000│                        │
│    │      │        │        │            │            │            │  行動電話申請人資料（見│                        │
│    │      │        │        │            │            │            │  第一八九號一審卷第六一│                        │
│    │      │        │        │            │            │            │  、五九頁）            │                        │
│    │      │        │        │            │            │            │５被告以其持用門號○九五│                        │
│    │      │        │        │            │            │            │  0000000行動電話│                        │
│    │      │        │        │            │            │            │  與證人呂祈興家中○五二│                        │
│    │      │        │        │            │            │            │  九五二三六八電話聯絡購│                        │
│    │      │        │        │            │            │            │  買第二級毒品甲基安非他│                        │
│    │      │        │        │            │            │            │  命事宜之通訊監察譯文（│                        │
│    │      │        │        │            │            │            │  見第一八九號一審卷第三│                        │
│    │      │        │        │            │            │            │  六頁）                │                        │
│    │      │        │        │            │            │            │６長榮大學尿液檢驗確認報│                        │
│    │      │        │        │            │            │            │  告（證人呂祈興之尿液檢│                        │
│    │      │        │        │            │            │            │  驗結果呈甲基安非他命陽│                        │
│    │      │        │        │            │            │            │  性反應）及代號與真實姓│                        │
│    │      │        │        │            │            │            │  名對照表（見第一八九號│                        │
│    │      │        │        │            │            │            │  一審卷第四一、五六頁）│                        │
└──┴───┴────┴────┴──────┴──────┴──────┴────────────┴────────────┘